【裁判字號】    99,易,445
【裁判日期】    990624
【裁判案由】    傷害
【裁判全文】
臺灣彰化地方法院刑事判決               99年度易字第445號
公  訴  人  臺灣彰化地方法院檢察署檢察官
被      告  甲○○
上列被告因傷害案件，經檢察官提起公訴（99年度偵字第2580號
），本院判決如下：
    主  文
甲○○傷害人之身體及健康，處有期徒刑肆月，如易科罰金，以
新臺幣壹仟元折算壹日。
    事  實
一、甲○○與乙○○曾為男女朋友，於民國99年1 月29日凌晨0
    時20分許，在甲○○位於彰化縣芳苑鄉信義村平和巷7 號之
    住處內，二人因細故口角，甲○○乃基於傷害之犯意，徒手
    毆打乙○○之臉及頭部，強拉其頭部撞擊牆壁，再以枕頭摀
    住乙○○之口鼻，並以雙手掐住其頸部，又以牙齒咬住其鼻
    部，致乙○○受有鼻部擦傷、疑腦震盪及疑頸部挫傷、左小
    腿挫傷及瘀青、上唇部擦傷、急性心理壓力反應、睡眠障礙
    之傷害。
二、案經乙○○訴由彰化縣警察局芳苑分局報告臺灣彰化地方法
    院檢察署檢察官偵查起訴。
    理  由
壹、程序部分
一、按被告以外之人於審判外之言詞或書面陳述，除法律有規定
    者外，不得作為證據，刑事訴訟法第159 條第1 項固有明文
    ，惟被告以外之人於審判外之陳述，雖不符合同法第159 條
    之1 至第159 條之4 規定，但經當事人於審判程序同意作為
    證據，法院審酌該言詞陳述或書面陳述作成時之情況，認為
    適當者，亦得為證據，當事人、代理人或辯護人於法院調查
    證據時，知有第159 條第1 項不得為證據之情形，而未於言
    詞辯論終結前聲明異議者，視為有前項之同意，此觀同法第
    159 條之5 規定即明。查本判決後開引用各該被告甲○○以
    外之人於審判外之陳述（包含書面陳述），皆屬傳聞證據，
    惟當事人雖知上開證據資料為傳聞證據，仍於本院準備程序
    及審判期日中對各該證據資料均表示同意或無意見而不予爭
    執，且迄至言詞辯論終結前亦未再聲明異議，本院審酌上開
    證據資料製作時之情況尚無違法不當等瑕疵，且與本案具有
    關連性，認為以之作為證據應屬適當，揆諸前開規定，爰逕
    依刑事訴訟法第159 條之5 規定，認前揭證據資料均具有證
    據能力。
二、本案其餘非供述證據，當事人均同意全部證據之證據能力，
    本院審酌該等證據作成及取得之程序均無違法之處，是後述
    所引用證據之證據能力均無疑義，合先敘明。
貳、實體部分
一、訊據被告固坦承與告訴人乙○○曾為男女朋友，於99年1 月
    29日凌晨0 時20分許，因與告訴人言語口角，而撲至告訴人
    身上，抓住告訴人，並以牙齒咬住告訴人鼻部，致告訴人受
    有鼻部擦傷之傷害，惟矢口否認有毆打告訴人頭部、摀住其
    口鼻、掐告訴人頸部及強拉其頭部撞牆等傷害行為，辯稱：
    其僅有咬告訴人鼻子，並未對告訴人為其他傷害行為，不知
    告訴人所受其他傷害因何而來云云。惟查，證人即告訴人乙
    ○○於警詢及本院審理時證稱：其於99年1 月28日曾與被告
    因細故口角，於99年1 月29日凌晨0 時20分許抵達被告住處
    ，雙方略為交談後，被告即情緒失控，徒手毆打其頭臉部位
    ，強拉其頭部撞牆，再以枕頭摀住其口鼻，以雙手掐住其頸
    部，又以牙齒咬住其鼻部，致其受傷流血，其乘隙逃跑返家
    後，因恐被告繼續加害，直到翌日有朋友陪伴時，始敢出門
    就醫診治，之後並因恐懼無法入眠而至精神科診療等語（偵
    卷第6 頁、本院卷第20至21頁）；又告訴人於99年1 月30日
    下午7 時10分許至財團法人彰化基督教醫院二林分院就醫診
    治，經診斷受有「鼻部擦傷、疑腦震盪及疑頸部挫傷、左小
    腿挫傷及瘀青、上唇部擦傷」之傷害，嗣並於同年2 、3 月
    間赴行政院衛生署台中醫院就診，經診斷為「急性心理壓力
    反應、睡眠障礙」，有財團法人彰化基督教醫院二林分院診
    斷書、行政院衛生署台中醫院診斷證明書各1 紙、醫療費用
    收據、藥袋影本各3 紙在卷可稽（偵卷第10、22至25、33至
    35頁）。觀諸告訴人前後證述內容大致相符，且其係於案發
    翌日即就醫診療，經診斷之驗傷結果，亦與其所述遭被告傷
    害之情節相合，告訴人嗣後並產生急性心理壓力反應、睡眠
    障礙等精神創傷反應，益足徵其證述內容非虛；被告徒以告
    訴人所受「疑腦震盪及疑頸部挫傷、左小腿挫傷及瘀青、上
    唇部擦傷、急性心理壓力反應、睡眠障礙」等傷害非其所致
    置辯，無足採信。綜上，本案事證明確，被告犯行堪以認定
    ，應依法論科。
二、按刑法第277 條之傷害罪，既兼具傷害身體或健康兩者而言
    ，故對於他人實施暴行或脅迫使其精神上受重大打擊，即屬
    傷害人之健康，最高法院32年上字第2548號判例意旨可資參
    照。查告訴人因被告上開傷害行為，除身體受有「鼻部擦傷
    、疑腦震盪及疑頸部挫傷、左小腿挫傷及瘀青、上唇部擦傷
    」之傷害外，且身心受創，致受有「急性心理壓力反應、睡
    眠障礙」之精神上傷害，被告所為，自屬傷害告訴人之身體
    及健康。核被告所為，係犯刑法第277 條第1 項傷害罪。被
    告係基於同一傷害犯意，於密切接近之時間，在同一地點，
    接續傷害告訴人，而侵害同一法益，其傷害行為屬數舉動之
    接續施行，為接續犯。爰審酌被告與告訴人原為男女朋友關
    係，詎僅因細故口角，即對告訴人暴力相向，致使告訴人身
    心受創，犯後復未能與告訴人達成和解或賠償損害，暨審酌
    其生活狀況、智識程度、犯後態度等一切情狀，量處如主文
    所示之刑，並諭知易科罰金之折算標準，以示懲儆。
據上論斷，應依刑事訴訟法第299 條第1 項前段，刑法第277 條
第1 項、第41條第1 項前段，刑法施行法第1 條之1 第1 項、第
2 項前段，判決如主文。
本案經檢察官鄭智文到庭執行職務。
中    華    民    國    99    年    6     月    24    日
                  刑事第一庭          法  官  楊舒嵐
以上正本證明與原本無異。
如不服本判決應於收受判決後10日內向本院提出上訴書狀，並應
敘述具體理由；其未敘述上訴理由者，應於上訴期間屆滿後20日
內向本院補提理由書(均須按他造當事人之人數附繕本)「切勿逕
送上級法院」。
告訴人或被害人對於判決如有不服具備理由請求檢察官上訴者，
其上訴期間之計算係以檢察官收受判決正本之日期為準。
中    華    民    國    99    年    6     月    24    日
                                      書記官  陳如玲
附錄論罪科刑法條：
刑法第277條第1項
傷害人之身體或健康者，處3 年以下有期徒刑、拘役或1 千元以
下罰金。

司法院資訊處製作；財團法人民間司法改革基金會備份。
